臺灣屏東地方法院刑事判決　　　　　　　 100年度訴字第23號
公　訴　人　臺灣屏東地方法院檢察署檢察官
被　　　告　周士欽
選任辯護人　鍾治漢律師
上列被告因違反毒品危害防制條例案件，經檢察官提起公訴（
99年度偵字第10101號、99年度毒偵字第2744號），本院判決如
下：
    主  文
周士欽販賣第一級毒品，處有期徒刑捌年，扣案之電子磅秤壹個
、帳冊本、SAMSUNG 牌、易利信T100牌行動電話各壹支（不含
SIM 卡）、夾鏈袋壹包、海洛因分裝器壹支、販賣毒品所得新臺
幣佰元沒收；又販賣第一級毒品，處有期徒刑捌年，扣案之電
子磅秤壹個、帳冊本、SAMSUNG 牌、易利信T100牌行動電話各
壹支（不含S IM卡）、夾鏈袋壹包、海洛因分裝器壹支、販賣毒
品所得新臺幣伍佰元沒收；又販賣第一級毒品，處有期徒刑捌年
，扣案之電子磅秤壹個、帳冊本、SAMSUNG 牌、易利信T100牌
行動電話各壹支（不含S IM卡）、夾鏈袋壹包、海洛因分裝器壹
支、販賣毒品所得新臺幣伍佰元沒收；又販賣第一級毒品，處有
期徒刑捌年，扣案之電子磅秤壹個、帳冊本、SAMSUNG 牌、易
利信T100牌行動電話各壹支（不含S IM卡）、夾鏈袋壹包、海洛
因分裝器壹支、販賣毒品所得新臺幣伍佰元沒收；又販賣第一級
毒品，處有期徒刑捌年，扣案之電子磅秤壹個、帳冊本、SAMS
UNG 牌、易利信T100牌行動電話各壹支（不含SIM 卡）、夾鏈袋
壹包、海洛因分裝器壹支、販賣毒品所得新臺幣壹仟元沒收；又
販賣第一級毒品，處有期徒刑捌年，扣案之電子磅秤壹個、帳冊
本、SAMSUNG 牌、易利信T100牌行動電話各壹支（不含S IM卡
）、夾鏈袋壹包、海洛因分裝器壹支、販賣毒品所得新臺幣伍佰
元沒收；又販賣第一級毒品，處有期徒刑捌年，扣案之第一級毒
品海洛因貳拾壹包（驗前淨重合計拾點貳公克，驗後淨重合
計拾點壹陸公克）均沒收銷毀，扣案之電子磅秤壹個、帳冊
本、SAMSUNG 牌、易利信T100牌行動電話各壹支（不含SIM 卡）
、夾鏈袋壹包、海洛因分裝器壹支、販賣毒品所得新臺幣伍佰元
沒收；又販賣第二級毒品，處有期徒刑肆年，扣案之電子磅秤壹
個、帳冊本、SAMSUNG 牌、易利信T100牌行動電話各壹支（不
含S IM卡）、夾鏈袋壹包、販賣毒品所得新臺幣貳仟元沒收；又
販賣第二級毒品，處有期徒刑肆年，扣案之第二級毒品甲基安非
他命壹包（驗前淨重零點貳肆公克，驗後淨重零點貳貳肆公克
）沒收銷燬、扣案之電子磅秤壹個、帳冊本、SAMSUNG 牌、易
利信T100牌行動電話各壹支（不含SIM 卡）、夾鏈袋壹包、販賣
毒品所得新臺幣貳仟元沒收；又轉讓第一級毒品，處有期徒刑壹
年。應執行有期徒刑拾貳年。扣案之第一級毒品海洛因貳拾壹包
（驗前淨重合計拾點貳公克，驗後淨重合計拾點壹陸公克
）、第二級毒品甲基安非他命壹包（驗前淨重零點貳肆公克，
驗後淨重零點貳貳肆公克）均沒收銷燬、扣案之電子磅秤壹個、
帳冊本、SAMSUNG 牌、易利信T100牌行動電話各壹支（不含
SIM 卡）、夾鏈袋壹包、海洛因分裝器壹支、販賣毒品所得共新
臺幣柒仟捌佰元沒收。
    事  實
一、周士欽明知明知海洛因、甲基安非他命為毒品危害防制條例
    第2 條第1 項、第2 項所列管之毒品，不得非法持有、販賣
    ，竟意圖營利，基於販賣第一級毒品海洛因及第二級毒品甲
    基安非他命之犯意，分別於下列時間，在其位於屏東縣萬丹
    鄉○○街150 號住處，為販賣第一、二級毒品之犯行：
(一)、於99年10月19日晚上10時許，在上開住處外，以新台幣（以
    下同）300元之代價，販賣第一級毒品海洛因1包予李來福。
(二)、於99年10月26日凌晨2時許，在上開住處外，以500元之代價
    ，販賣第一級毒品海洛因1包予李來福。
(三)、於99年10月27日約凌晨2時許，在上開住處外，以500元之代
    價，販賣第一級毒品海洛因1包予李來福。
(四)、於99年10月29日下午3時許，在上開住處外，以500元之代價
    ，販賣第一級毒品海洛因1包予李來福。
(五)、於99年11月8 日上午8 時至9 時之間，在上開住處外，以10
    00元之代價，販賣第一級毒品海洛因1 包予潘志文（由檢察
    官另案偵辦）。潘志文購得海洛因後隨即在附近以香煙摻入
    海洛因之方式施用第一級毒品海洛因。隨即為臺灣屏東地方
    法院檢察署檢察官指揮員警追躡後加以逮捕，起出摻海洛因
    之香煙一支及海洛因一包。
(六)、於99年10月10日下午7 時許，在上開住處外，以500 元之代
    價販賣第一級毒品海洛因1 包予郭貴鳴。
(七)、於99年11月1 日下午1 時許，在上開住處外，以500 元之代
    價販賣第一級毒品海洛因1 包予郭貴鳴。
(八)、於99年10月28日凌晨2 時至3 時之間，以2000元之代價，販
    賣第二級毒品甲基安非他命1 包予吳明煌。
(九)、於99年11月3 日晚上7 時至8 時之間，以2000元之代價，販
    賣第二級毒品甲基安非他命1 包予吳明煌。
二、周士欽另基於轉讓第一級毒品海洛因之犯意，於99年11月8
    日上午8 時至9 時之間，在其位於屏東縣萬丹鄉○○街150
    號住處，將第一級毒品海洛因摻入香煙後，無償供給到訪之
    友人許順福（已於100 年1 月5 日死亡，經本院另為不受理
    判決確定）施用，而轉讓第一級毒品海洛因。嗣許順福施用
    後，因身體不適，攜該摻有海洛因香煙1 支離去，隨即為臺
    灣屏東地方法院檢察署檢察官指揮員警追躡後加以逮捕，起
    出含有第一級毒品海洛因之香煙1 支。
三、嗣於99年11月8 日上午11時35分許，周士欽在上開住處為警
    查獲，扣得第一級毒品海洛因21小包（驗前淨重合計30.23
    公克，驗後淨重合計30.16 公克）、第二級毒品甲基安非他
    命1 小包（驗前淨重0.234 公克，驗後淨重0.224 公克）、
    K 他命1 包、一粒眠8 顆、搖頭丸1 包、玻璃球吸食器1 組
    、電子磅秤1 個、帳冊3 本、聯絡用手機2 支（含SIM 卡2
    張）、夾鏈袋1 包、海洛因分裝器1 支、現金21,200元等物
    。
四、案經海巡署南部地區巡防局第六二岸巡大隊移送臺灣屏東地
    方法院檢察署檢察官偵查起訴。
    理  由
壹、證據能力部分
    按被告以外之人於審判外之陳述，雖不符前四條之規定，而
    經當事人於審判程序同意作為證據，法院審酌該言詞陳述或
    書面陳述作成時之情況，認為適當者，亦得為證據。當事人
    、代理人或辯護人於法院調查證據時，有第159 條第1 項不
    得為證據之情形，而未於言詞辯論終結前聲明異議者，視為
    有前項之同意，刑事訴訟法第159 條之5 定有明文。查本判
    決下列所引用之各該被告以外之人於審判外之言詞及書面陳
    述，雖屬傳聞證據，惟被告及其指定辯護人、檢察官於審判
    期日，對本案之全部證據之證據能力均不爭執，於審判期日
    就本院所調查之證據均未主張有刑事訴訟法第159 條不得為
    證據之情形，且均表示「沒有意見」，本院審酌該等證據作
    成時，亦無不適當之處，依前開規定，均有證據能力，合先
    敘明。
貳、實體部分
一、上開犯罪事實，業據被告周士欽於檢察官初訊時、本院審理
    中坦承不諱，核與證人李來福、潘志文、郭貴鳴、吳明煌、
    許順福分別於檢察官偵訊中結證之情節相符（偵卷第121 頁
    、119-120 頁、116 、117 、196 頁、118-119 頁），又郭
    貴鳴、潘志文、李來福經警採集渠等之尿液送請高雄市立凱
    旋醫院檢驗結果，均呈嗎啡陽性反應，有高雄市立凱旋醫院
    99年12月22日檢驗報告3 紙附偵卷可按（偵卷第209-211 頁
    ），而許順福為警查獲時，經警扣案之香菸各1 支，摻有第
    一級毒品海洛因成分，有高雄市立凱旋醫院99年12月22日高
    市凱醫驗字第15052 號檢驗報告1 紙在卷可按（99年度偵字
    第10101 號卷第150 頁），並有通訊監察譯文、通聯查詢、
    通聯紀錄表等在卷可按。扣案之第一級毒品海洛因21小包經
    送請法務部調查局濫用藥物實驗室鑑定結果，均含有第一級
    毒品海洛因成分（驗前淨重合計30.23 公克，驗後淨重合計
    30.16 公克），有該局濫用藥物實驗室99年12月3 日調科壹
    字第09923026980 號鑑定書1 紙附卷可稽（99年度偵字第
    10101 號卷第231 頁）。扣案之白色結晶體1 包經送請高雄
    市立凱旋醫院鑑定結果，檢出第二級毒品甲基安非他命成分
    （驗前淨重0.234 公克，驗後淨重0.224 公克），有該醫院
    100 年2 月21日高市凱醫驗字第14884 號濫用藥物成品檢驗
    鑑定書1 紙附卷可按（本院卷第40頁）。此外，復有上開第
    一級毒品海洛因21包、第二級毒品甲基安非他命1 包、電子
    磅秤1 個、帳冊3 本、聯絡用手機2 支（含SIM 卡2 張）、
    夾鏈袋1 包、海洛因分裝器1支 、現金21,200元等物扣案可
    資佐證，足認被告上開任意性自白均與事實相符，堪採信為
    證據。是本件事證明確，被告犯行均堪以認定，應依法論科
    。
二、按海洛因、甲基安非他命分別係毒品危害防制條例第2 條第
    2 項第1 款、第2 款所稱之第一級、第二級毒品。是核被告
    周士欽如事實欄一、(一)、(二)、(三)、(四)、(五)、(六)、(七)所為均係
    犯毒品危害防制條例第4 條第1 項之販賣第一級毒品罪；如
    事實欄一、(八)、(九)所為，均係犯違反毒品危害防制條例第4
    條第2項 之販賣第二級毒品甲基安非他命罪；如事實欄二所
    為係犯毒品危害防制條例第8 條第1 項之轉讓第一級毒品罪
    。被告非法持有第一級毒品及第二級毒品之行為，進而販賣
    、轉讓，其持有之低度行為均應被販賣、轉讓之高度行為所
    吸收，均不另論罪。被告周士欽所犯上開七次販賣第一級毒
    品罪、二次販賣第二級毒品罪、一次轉讓第一級毒品罪，均
    犯意各別，犯罪構成要件不同，應予分論併罰。公訴人認係
    集合犯，應論以實質上之一罪，顯有誤會。查被告於偵、審
    中均自白上開販賣第一級毒品、販賣第二級毒品、轉讓第一
    級毒品之之全部犯罪事實（99年度偵字第10101 號卷第117
    、119 、122 頁、本院卷17、69頁），均依毒品危害防制條
    例第17條第2 項之規定，予以減輕其刑。此外，被告雖有如
    事實欄一、(一)、(二)、(三)、(四)、(五)、(六)、(七)之先後7 次販賣第
    一級毒品海洛因之行為，其每次販賣第一級毒品之量甚微，
    犯罪所得各僅有300 元、500 元、1000元不等，如科予被告
    販賣第一級毒品罪之法定最低度刑，將使被告人身自由遭受
    長期之剝奪，對其個人權益影響至鉅，與其所犯情節相互權
    衡之下，恐有刑罰過苛之虞，而非全無可值同情憫恕之處，
    本院審酌上情，就被告所犯上開七次販賣第一級毒品罪部分
    ，均認應適用刑法第59條酌減其刑，並依法遞減其刑。至販
    賣第二級毒品甲基安非他命罪之最輕本刑為7 年以上有期徒
    刑，不若販賣第一級毒品海洛因之法定本刑為死刑或無期徒
    刑嚴峻，況且其販賣第二級毒品甲基安非他命犯行，亦屬戕
    害國人健康，縱使就其所犯所事實欄一、(八)、(九)所示之販賣
    第二級毒品甲基安非他命犯行量處7 年以上有期徒刑，仍難
    認為有顯屬過重之情形。是被告所犯販賣第二級毒品犯行部
    分，自無從依刑法第59條規定，予以減輕其刑，併此說明。
    爰審酌被告無視於我國政府禁絕毒害之堅定立場，僅圖一己
    私人經濟利益，任將海洛因及甲基安非他命賣予他人，致使
    買受之吸毒者更加產生依賴性及成癮性，戕害國民健康與社
    會治安程度至鉅；明知毒品具有成癮性、濫用性，對社會深
    具危害，被告尚值壯年，不思正當工作營生，竟為謀個人私
    利，無視於政府制定毒品危害防制條例之立法美意，及毒品
    對於自身健康之戕害及國家對於杜絕毒品犯罪之禁令，販賣
    、轉讓第一級毒品海洛因及第二級毒品甲基安非他命，危害
    國民身體健康及社會治安，並造成毒品之泛濫，販賣毒品對
    社會之危害甚鉅，而購買毒品者，甚多因施用毒品之結果，
    無工作能力，且一般均無正當工作收入，若非尋求親友經濟
    奧援，常會藉竊盜、搶奪等行為或再將購入之毒品重新販出
    牟利，以資作購買毒品費用，是被告惡性不可謂不重，所生
    危害不小，惡性頗值非議，被告犯罪之動機、目的、手段、
    智識程度、所生危害，及犯罪後被告坦承犯行，頗知悔悟，
    犯後態度良好等一切情狀，分別量處如主文所示之刑，並定
    其應執行刑。
三、沒收部分：
(一)、按犯販賣毒品罪者，其犯罪所得之財物均沒收之，係採義務
    沒收主義。故販賣毒品所得之對價，不問其中成本若干，利
    潤多少，均應全部諭知沒收，貫徹政府查禁煙毒之決心，以
    符立法本旨，亦有最高法院91年度臺上字第2419號判決意旨
    可供參照。扣案被告販賣第一級毒品海洛因及第二級毒品甲
    基安非他命之前開因犯罪所得之財物共7800元，均應依毒品
    危害防制條例第19條第1 項義務沒收主義之規定，亦併予宣
    告沒收之。
(二)、另扣案之含第一級毒品海洛因成分之粉末21小包（驗前淨重
    合計30.23 公克，驗後淨重合計30.16 公克）及含有第二級
    毒品甲基安非他命成分之晶體1 小包（驗前淨重0.234 公克
    ，驗後淨重0. 224公克），分別經法務部調查局、高雄市立
    凱旋醫院鑑定含各該毒品成分，此有法務部調查局濫用藥物
    實驗室99年12月3 日調科壹字第0992302698號鑑定書（偵卷
    第231 頁）、高雄市立凱旋醫院100 年2 月21日高市凱醫驗
    字第1488 4號濫用藥物成品檢驗鑑定書1 紙附卷可按（本院
    卷第40頁），應依毒品危害防制條例第18條第1 項前段諭知
    沒收銷燬；該等毒品之外包裝袋，均因殘留微量毒品難以析
    離，爰依同規定沒收銷燬之。又按以營利為目的販入毒品，
    經多次販賣後，持有剩餘毒品被查獲，其各次販賣毒品行為
    ，固應併合處罰。惟該持有剩餘毒品之低度行為，應僅為最
    後一次販賣毒品之高度行為所吸收，不另論罪。則就該查獲
    之剩餘毒品，祇能於最後一次之販賣毒品罪宣告沒收銷燬，
    不得於各次販賣毒品罪均宣告沒收銷燬（最高法院97年度臺
    上字第32 58 號判決意旨參照），上開扣案之毒品部分，爰
    僅於最末1 次項下諭知沒收，附此敘明。至電子磅秤1 個、
    帳冊3 本、SAMSUNG 牌、易利信T100牌行動電話各1 支（不
    含其中使用之門號0000000000號、0000000000號SIM 卡）、
    夾鏈袋1 包、海洛因分裝器1 支，均係被告所有且分別供其
    歷次販賣第一級、第二級毒品之用，業經被告供承在卷，爰
    依刑法第38條第1 項第2 款規定於各次項下分別宣告沒收。
(三)、又同條例第19條第1 項規定犯第4 條之罪，其供犯罪所用之
    物，沒收之，固非以專供犯上開之罪所用之物，始得沒收之
    ，且此項沒收採義務沒收主義，故凡供犯上開之罪所用之物
    ，即應依該條項規定，宣告沒收之。惟因其未有「不問屬於
    犯人與否，沒收之」之規定，故仍以屬於犯人所有者為限，
    始得沒收（最高法院93年度台上字第2751號判決意旨參照）
    。本件被告販賣毒品使用之行動電話門號0000000000號、00
    00000000號SIM 卡，被告雖坦認係其所使用，惟該門號之申
    辦人分別為案外人統一超商林士傑、王祥恭，亦有通聯查詢
    資料（99年警聲搜字第1053號卷第23-25 頁）附卷可憑，尚
    難認係被告所有，依上開判決意旨，該門號SIM 卡部分爰不
    予宣告沒收。
(四)、至扣案之K 他命1 包、一粒眠8 顆、搖頭丸1 包、玻璃球吸
    食器1 組、現金13,400元等物，均非被告聯絡販賣本案毒品
    所用之物，亦無證據證明與本案有關，爰均不併予宣告沒收
    。
據上論斷，應依刑事訴訟法第299 條第1 項前段，毒品危害防制
條例第4條第1項、第2項、第8條第1項、第17條第2項、第18條第
1項、第19條第1項，刑法第11條、第59條、第51條第5款、第9款
，判決如主文。
本案經檢察官劉昀到庭執行職務。
中    華    民    國   100    年    4     月    20    日
                  刑事第二庭    審判長法  官  潘正屏
                                      法  官  翁世容
                                      法  官  涂裕洪
以上正本證明與原本無異。
如不服本判決應於收受判決後10日內向本院提出上訴書狀，並
應敘述具體理由；其未敘述上訴理由者，應於上訴期間屆滿後
20日內向本院補提理由書（均須按他造當事人之人數附繕本）
「切勿逕送上級法院」。
中    華    民    國   100    年    4     月    20    日
                                      書記官  卓春成
附錄本件判決論罪科刑法條：
 毒品危害防制條例第4條第1、2項：
 製造、運輸、販賣第一級毒品者，處死刑或無期徒刑；處無期
 徒刑者，得併科新臺幣2 千萬元以下罰金。
 製造、運輸、販賣第二級毒品者，處無期徒刑或 7 年以上有期
 徒刑，得併科新臺幣 1 千萬元以下罰金。
 毒品危害防制條例第8條第1項：
 轉讓第一級毒品者，處 1 年以上 7 年以下有期徒刑，得併科新
 臺幣 1 百萬元以下罰金。